臺灣基隆地方法院民事裁定　　　　　　九十三年度簡抗字第二號
　　抗　告　人　甲○○
右抗告人與相對人乙○○間請求損害賠償事件，抗告人對於民國九十三年六月十二日
本院九十三基簡字第二二四號第一審裁定提起抗告，本院第二審合議庭裁定如左：
    主      文
抗告駁回。
抗告程序費用由抗告人負擔。
    理      由
一、本件相對人以：抗告人於民國（下同）九十二年五月三日上午十一時四十五分許
    ，駕駛ＰＫ  三八八八自用小客車，於國道一號高速公路南下十公里處（位於臺
    北縣汐止市○○○○道行駛時，突然減速欲由內側車道穿越外側車道，再過槽化
    線區○○○○○道，在後駕駛三Ｎ　三五二二號自用小客車之相對人見狀緊急煞
    車，致被其後之ＨＺ　三四五六號車（駕駛人為林孝森）追撞，並造成連環追撞
    車禍，使相對人所有之三Ｎ　三五二二號自用小客車右前車頭及後保險桿受損，
    支出修理費新臺幣（下同）十五萬六千三百二十元，詎屢與抗告人聯繫，抗告人
    均置之不理等情，故依侵權行為損害賠償之法律關係，起訴請求抗告人賠償十五
    萬六千三百二十元及法定遲延利息。
二、原審以：抗告人住所係在彰化縣社頭鄉，侵權行為發生地在臺北縣汐止市，依民
    事訴訟法第一條及第十五條第一項之規定，自應由臺灣彰化地方法院或臺灣士林
    地方法院管轄，相對人向無管轄權之本院起訴，顯係違誤，而依相對人聲請，將
    訴訟移送臺灣士林地方法院。
三、抗告意旨略以：車禍發生地點在國道一號高速公路南下十公里處，為臺北縣汐止
    交流道旁，但因本件屬車損之賠償問題，而發生時間在九十二年五月三日上午十
    一時四十五分，迄今已一年有餘，現場已無法搜尋任何證據，且相對人身體上亦
    無任何傷害，因此不一定以車禍發生地「臺北縣汐止市」定臺灣士林地方法院為
    管轄法院，而應按「以原就被」之原則，以被告住所地在「彰化縣社頭鄉」定管
    轄法院，亦即應由臺灣彰化地方法院管轄。為此請廢棄原裁定，發回臺灣基隆地
    方法院更為裁定（抗告人誤以為本件抗告應由臺灣高等法院管轄），移送臺灣彰
    化地方法院等語。
四、按「訴訟，由被告住所地之法院管轄。」民事訴訟法第一條第一項前段固定有明
    文，惟「因侵權行為涉訟者，得由行為地之法院管轄。」民事訴訟法第十五條第
    一項亦定有明文。而「訴訟之全部或一部，法院認為無管轄權者，依原告聲請或
    依職權以裁定於其管轄法院。」民事訴訟法第二十八條第一項亦有明文規定。本
    件訴訟，相對人既係依侵權行為損害賠償之法律關係，起訴請求抗告人賠償十五
    萬六千三百二十元及法定遲延利息，而侵權行為發生地又在臺灣士林地方法院轄
    區內之「臺北縣汐止市」，依上開民事訴訟法第十五條第一項規定，臺灣士林地
    方法院自有管轄權，從而原審依相對人聲請，將之移送「臺灣士林地方法院」，
    經核並無違誤。抗告意旨指摘原裁定不當，求予廢棄，為無理由，應予駁回。
五、據上論結，本件抗告為無理由，依民事訴訟法第四百三十六條之一第二項準用第
    四百九十五條之一第一項、第四百四十九條第一項，第九十五條、第七十八條，
    裁定如主文。
中　　　華　　　民　　　國　　九十三　　年　　 十二 　　月　　 十三 　　日
                              民事庭審判長法    官  李  木  貴
                                          法    官  蔡  聰  明
                                          法    官  林  金  發
右為正本，係照原本作成。
對本裁定不得抗告。
中　　　華　　　民　　　國　　九十三　　年　　 十二 　　月　　 十三 　　日
                                        法院書記官  溫麗燕
